

JOSUE ISRAEL VASQUEZ MARTINEZ

ING. SISTEMAS COMPUTACIONALES

Soy desarrollador Back-end con el framework de Spring y SpringBoot, tambien tengo experiencia en la parte del frontend con el framework de React. Tambien he ocupado los manejadores de estilos Bootstrap, tailwind css. Actualmente sigo aprendiendo y realizando bootcamp para seguir mejorando mi conocimiento y experiencia.



CONTACTO

Dirección:

Heroica ciudad de tlaxiaco Oaxaca

Teléfono:

9514940433

Correo

isramerlyn@gmail.com



https://israelmerlyn.netlify.



TecnoDev Tutos



@IsraelMerlyn



@IsraelMerlyn

DESTREZAS Y HABILIDADES

- Java Script
- HTML y CSS
- Laravel 8
- Bootstrap
- React Js (aprendizaje)
- Flutter 2.5
- Git / GitLab
- Metodología SCRUM
- Java 8.2
- Jira Software
- PostgreSQL
- MySQL
- Spring Boot



IDIOMAS

Ingles B1

EXPERIENCIA LABORAL

CITI

CD. Mexico

22/05/2023 - ACTUALIDAD

- · Apoyo para modificación vistas.
- Documentación Técnica de las Modificaciones que se realizan.
- Soporte a Modificación de requerimientos o actividades (banner, portal)
- Capacitación por parte de la empresa CITI

INXENIUX

CD. Mexico

OCT-NOV 2022

- Soporte Tecnico (Gestion de pagos, Estados de cuenta, Respaldos, Monitoreo de app)
- Modificacion de Vistas en PHP / Bootstrap
- Realizacion de vistas en PHP / Bootstrap
- Modificacion de Vistas gestioando BD MSQL
- Home Office

BIOSARTTI

Oaxaca, Oax

AGOSTO- SEPTIEMBRE 2022

- Desarrollo Aplicacion de escritorio
- Figma (Diseño de Mokup's)
- Python 3.10.5 (Integracion de la logica de cada vista asignada y darle la funcionalidad del backend haciendo consultas, almacenado y modoficacion CRUD)
- QT designer 2 (Realizacion de Vistas de acuerdo a los mockups=
- SGBD MySQL

RESIDENCIA PROFESIONAL

ENERO - JUNIO 2022

Empresa BITFX

Queretaro Qro.

- Experiencia Framework de vue js 2 (Creacion de Modulos,
- Experiencia Framework de Laravel 8 (Integracion FrontEnd y Backend para la funcionalidad de Vistas)
- Metodologia SCRUM
- Experiencia en Jira Software (Herramienta de para poder gestionar las actividades, usando la el tableto de kanban, asignacion de tareas con diferente prioridad, dar tiempo estimado y realizarla con sus respectivas pruebas de funcionalidad)
- Desarrollo de Modulos Unidades, Operadores (usando Vue y laravel)
- Experiencia en Git y GitLab
- Experiencia con Postman (realizando las pruebas de funcionalidad a la APIRest)

CAPACITACION- CURSOS

- React PRO: Ileva tus bases al siguiente nivel
- Guia Completa JUnit y Mockito incluye SpringBoot Test 2023
- Next JS: El Framework de React para produccion

CURSOS REALIZADOS

- TESTING API con Postman (udemy)
- Documentacion APIs con
 Swagger (codigo facilito)
- Universidad Spring, spring framework y SpringBoot (udemy)

EXPERIENCIA PERSONAL

Curso Spring, Spring Boot

15-Oct -15-Nov

udemy: Universidad Spring Framework y Spring Boot Duracion: 74.5 hras

- Spring MVC y Thymeleaf
- Spring DATA
- Manejo de Transaccional
- Manejo de Mensajes e Internacionalizacion
- Seguridad con Spring y Hibernate / JPA

Programador BackEnd

Agosto 2022

Experiencia Personal

- Conocimientos en Desarrollo de API Rest SpringBoot JDK 19
- Documentacion Swagger 2
- CRUD Laravel 8 + Bootstrap 4

Programador FrontEnd

2021 - 2022

Experiencia Personal

- Desarrollo de Paginas Web
- Maguetador con Vue JS
- Maquetador Basico Flutter 2.5
- Conocimientos Consumo de API's (Angular y Vue js)

Programador Aplicaciones Moviles (FrontEnd) Enero 2022

Instituto Tecnologico de Tlaxiaco

- Maquetacion de los Mockup's
- Flutter 2.5
- Diseño de Interfaces

EDUCACIÓN

Instituto Tecnologico de Tlaxiaco 2017 - 2022

Ing. Sistemas Computacionales Especialidad Desarrollo de Software

Cobao Plantel #53 2012- 2015

Especialidad tecnico en TIC's